# 应付票据的收款人背书或者贴现涉及到的关联方交易披露

提问人：聂 a1 时间：2023-07-24 20:07:13
陈版主好，现有A、B两个上市公司，均为某股份上市公司的 2 级子公司，即为关联方。A、B均需出具 630 中期审阅报告。
基于经济交易， 2023 年 2 月 23 日，A公司向B公司开具了 100 万的银行承兑汇票，承兑人为6+9银行之一。在票据到期（到期日为 2023 年 12 月 22 日）之前，B公司基于经济交易，将该票据全部背书给C公司，不带追索权。故 2023 年 6 月 30 日，A公司账面记录为：应付票据-B公司-100万元，B公司账面记录为：应收票据-A公司-0元。
想请问陈版主，（ 1 ）在上述情况下，A、B两公司在报告的关联交易处怎么进行披露呢？是否直接按照账面记录披露，同时，B公司备注一下对A公司存在已背书但未到期的应收票据 100 万元？
（ 2 ）如果是该票据被B公司贴现而非背书，但也不带追索权。报告披露方式是否与不带追索权的背书一致？

回答人：chenyiwei
首先建议确认：“无追索权的背书/贴现”是否存在？即使存在，是否仅在直接的上下手之间有效，如果受让方（被背书人）再将该票据贴现或背书，该约定是否有效？
假设上述合规性问题可以解决，仅从会计处理和附注披露角度而言：
1 、A仍应披露应付票据——B100万元，因为A不可能跟踪后续票据背书情况（或者可以通过期末关联方之间的对账获知B已将该票据背书转让，故不再挂对B的负债）；
2 、B因为票据背书满足终止确认条件，故不再体现对A的债权。B的附注披露中应说明存在已背书但未到期的应收票据。
3 、B对该票据的转让方式是贴现还是背书，不影响上述处理。